臺灣臺中地方法院刑事判決　100年度易字第367號
公　訴　人　臺灣臺中地方法院檢察署檢察官
被　　　告　陳威舜
上列被告因違反保護令案件，經檢察官提起公訴（99年度偵字第
26460號），本院判決如下：
    主    文
陳威舜犯違反保護令罪，處有期徒刑參月，如易科罰金，以新臺
幣壹仟元折算壹日。
    犯罪事實
一、陳威舜係許雪好之子，2人間具有家庭暴力防治法第3條第3
    款所定之家庭成員關係。陳威舜曾於民國99年10月6日經本
    院依家庭暴力防治法第14條第1項(起訴書誤載為第15條)規
    定，以99年度家護字第1119號民事通常保護令，裁定令其不
    得對許雪好實施身體或精神上不法侵害之行為；不得對許雪
    好為騷擾行為，其保護令有效期間為1年，並於同年月12日
    寄存送達陳威舜。詎陳威舜於同年11月15日下午9時許，在
    臺中市○○區○○里○○街17巷27號住處，以三字經辱罵許
    雪好、作勢引爆瓦斯桶之動作騷擾許雪好，以上開之方式違
    反法院所為上述保護令裁定。
二、案經臺中縣警察局太平分局報請臺灣臺中地方法院檢察署檢
    察官偵查起訴。
    理    由
壹、程序方面（證據能力之說明）：
    按除簡式審判程序、簡易程序及第376條第1款、第2款所列
    之罪之案件外，第1審應行合議審判，96年7月4日修正公布
    之刑事訴訟法第284條之1定有明文。查本案被告陳威舜涉犯
    家庭暴力防治法第61條第2款之違反保護令罪嫌，經檢察官
    提起公訴，其所犯為刑事訴訟法第376條第1款所列之罪，揆
    諸上開規定，第1審無庸行合議審判。次按被告以外之人於
    審判外之言詞或書面陳述，除法律有規定者外，不得作為證
    據，刑事訴訟法第159條第1項固定有明文，惟被告以外之人
    於審判外之陳述，雖不符同法第159條之1至之4規定，而經
    當事人於審判程序同意作為證據，法院審酌該言詞陳述或書
    面陳述作成時之情況，認為適當者，亦得為證據，同法第
    159條之5第1項亦有明文。立法意旨在於傳聞證據未經當事
    人之反對詰問予以核實，原則上先予排除。惟若當事人已放
    棄反對詰問權，於審判程序中表明同意該等傳聞證據可作為
    證據；或於言詞辯論終結前未聲明異議，基於尊重當事人對
    傳聞證據之處分權，及證據資料愈豐富，愈有助於真實發見
    之理念，且強化言詞辯論主義，使訴訟程序得以順暢進行，
    上開傳聞證據亦均具有證據能力。查本案被告及公訴人對於
    本判決所引用之下列各項證據方法之證據能力，於本院審理
    中調查證據時，均同意作為證據（見本院卷第14頁背面）。
    是本案被害人許雪好於警詢及偵查中之證述，即有證據能力
    。且查，依刑事訴訟法第159條之4第1款規定，除前3條之情
    形外，下列文書亦得為證據：一、除顯有不可信之情況外，
    公務員職務上製作之紀錄文書、證明文書。此係因公務員職
    務上製作之紀錄文書或證明文書，係公務員依職權所為，與
    其責任、信譽攸關，若有錯誤、虛偽，公務員可能因此擔負
    刑事及行政責任，且該等文書經常處於可能受公開檢查之狀
    態，其正確性及真實之保障極高。是本案臺中市警察局太平
    分局太平派出所員警之職務報告及本院99年度家護字第1119
    號民事通常保護令，均為公務員職務上製作之文書，均無顯
    不可信情事。本院審酌證據作成之形式，均無瑕疵、與待證
    事實具有關聯性等情況，認為適當，且無不法取得之情形，
    應認得為證據。
貳：實體方面：
一、上開犯罪事實，業據被告陳威舜於本院審理時坦承不諱（見
    本院卷第13頁背面），且經被害人許雪好於警詢、偵查中均
    證述稽詳(見警卷第6─7頁、偵卷第19─20頁)，並於本院
    100年2月16日審理時證述：「(與被告之關係為何？)被告是
    我兒子。(是否有聲請99年度家護字第1119號保護令？)有。
    (被告何時收到保護令？)約99年10月25日左右，分局的家暴
    官有拿來給我們簽名。內容就是被告不得對我實施身體上或
    精神上不法侵害之行為及不得為騷擾行為。(99年11月15日
    晚上9時許，在你的住處台中市○○區○○街17巷27號，被
    告是否用三字經罵你，而且作勢要引爆瓦斯？)是的」等語
    明確(見本院卷第14頁)，並有本院於99年10月6日，以99年
    度家護字第1119號民事通常保護令，裁定令被告不得對許雪
    好實施身體或精神上不法侵害之行為；不得對許雪好為騷擾
    行為之民事通常保護令及臺中市警察局太平分局太平派出所
    員警載明「關係人許雪好向警方表示，該相對人(即被告)：
    ：今日情緒激動：：且作勢開瓦斯舉動」等內容之職務報告
    在卷可稽，是被告之自白核與事實相符，應堪採信。
二、核被告所為係犯家庭暴力防治法第61條第2款之違反保護令
    罪。爰審酌被告前有違反保護令前科(參被告之臺灣高等法
    院被告前案紀錄表)，嗣經本院為上開保護令之諭知，復未
    謹慎自重，恣意違反上開保護令之內容，法治觀念欠佳，更
    辜負本院諭以上開保護令之用心，惟念及其犯罪後已於本院
    審理中坦承犯行，其犯後態度堪稱良好，暨其國中畢業之智
    識程度及自由業、家境小康之生活狀況（詳警詢筆錄職業欄
    、教育程度欄及經濟狀況欄之記載）等一切情狀，量處如主
    文所示之刑，並諭知易科罰金之折算標準。
據上論斷，應依刑事訴訟法第299條第1項前段，家庭暴力防治法
第61條第2款、刑法第11條前段、第41條第1項前段，判決如主文
。
本案經檢察官劉玉媛到庭執行職務。
中    華    民    國   100    年    3     月    4     日
                  刑事第三庭    法  官  陳秋月
以上正本證明與原本無異。
如不服本判決，應於收受判決後10日內向本院提出上訴書狀，並
應敘述具體理由。其未敘述上訴理由者，應於上訴期間屆滿後20
日內向本院補提理由書（均須按他造當事人之人數附繕本）「切
勿逕送上級法院」。
告訴人或被害人如對本判決不服者，應具備理由請求檢察官上訴
，其上訴期間之計算係以檢察官收受判決正本之日期為準。
                                書記官  詹東益
中    華    民    國   100    年    3     月    4     日
附錄論罪科刑法條家庭暴力防治法第61條第2款：
違反法院依第14條第1項、第16條第3項所為之下列裁定者，為本
法所稱違反保護令罪，處3年以下有期徒刑、拘役或科或併科新
臺幣10萬元以下罰金：
二、禁止騷擾、接觸、跟蹤、通話、通信或其他非必要之聯絡行
    為。